# 高层次人才补贴的会计核算问题

提问人：lansha2001 时间：2015-11-30 15:22:48
请问政府发放的高层次人才补贴需要计入政府补助核算么？我理解这个是个人的收益，因为政府发放文件列明了人员名单，单位仅是代收代发的职责，应计入往来款项。但有审计人员认为应调入政府补助核算，我们找不到直接依据拒绝。请求帮助，谢谢！！

回答人：chenyiwei
如果政府批文直接明确了受益个人和每人受益金额，并要求企业必须发放到个人的，则可以认为受益对象是个人，企业仅是代收代付，可以不作为政府补助和职工薪酬核算。 如果以企业的名义申请补助，补助也是拨付给企业，企业可以自主决定是否发放给个人以及每人的发放金额的，则属于对企业的补助，企业应确认政府补助，发放给个人时确认职工薪酬费用。